【裁判字號】    89,易,902
【裁判日期】    900426
【裁判案由】    毀損
【裁判全文】
臺灣士林地方法院刑事判決                          八十九年度易字第九二號
    聲  請  人  臺灣士林地方法院檢察署檢察官
    被      告  乙○○
    選任辯護人  林耀立
右列被告因毀損案件，經檢察官聲請簡易判決處刑（八十九年度偵字第四七三七號）
，本院認為不宜以簡易程序判決（八十九年度簡字第八七二號），改依通常程序審理
，本院判決如左：
    主  文
乙○○損壞他人汽車左後車門旁及行李箱蓋鈑金，處罰金參仟元，如易服勞役以參佰
元折算壹日。
    事  實
一、乙○○於民國八十九年四月四日十六時三十分許，因甲○○將所駕駛其母林玉蘇
    所有之車牌號碼Ｇ四—二二七○號自小客車（以下稱系爭自用小客車）違規停放
    於乙○○所營位於臺北市○○路一一三號公司前騎樓內而心生不滿，嗣甲○○購
    物返回上址停車處，二人即因此發生爭吵，乙○○竟憤而以拳腳踢打系爭自用小
    客車，致使該車左後方車門旁及後行李箱蓋鈑金凹損，足生損害於系爭自用小客
    車所有人林玉蘇。
二、案經被害人林玉蘇告訴由臺北市政府警察局大同分局移送臺灣士林地方法院檢察
    署檢察官偵查後聲請簡易判決處刑。
    理  由
一、訊據被告乙○○矢口否認有何毀損犯行，辯稱：並沒有毀損系爭自用小客車，當
    時甲○○將停在無障礙空間區域上，我叫甲○○把車開走，她就一陣叫罵，但我
    僅是指正其錯誤，並未毀損系爭車輛云云。而辯護人亦為被告辯護稱：系爭車輛
    是否因違規停車遭行人破壞不得而知，甲○○亦可能發現車輛已遭毀損，而故將
    責任加諸於被告，是本件甲○○所指僅係片面之詞，難認為被告確有所指毀損之
    行為云云。經查：
  (一)系爭車牌號碼Ｇ四—二二七○號自用小客車確曾於八十九年四月四日下午停放上
    址被告公司前，二人並曾因此發生口角，有天成汽車拖吊股份有限公司函附拖吊
    現場照片在卷，並為被告乙○○及甲○○供述無誤。而甲○○則於當時曾報警請
    求處理車輛遭受毀損等情，亦有臺北市政府警察局大同分局九十年三月六日北市
    警同分刑字第九０六０七四五六００號函所附工作紀錄簿、受理刑事案件報案三
    聯單、受理各類案件紀錄表等影本在卷可按。又系爭自用小客車於左後車門旁及
    行李箱蓋上均各有一處凹損，則有車損照片四幀附卷可佐，是均堪認為真實。
  (二)系爭車輛於被告與甲○○爭吵當場，業經遭受毀損乙節，業據證人即當日到場處
    理警員王子強於偵查及本院調查證據時結證屬實，且核與證人甲○○所為證述及
    工作紀錄簿上所為記載相符，應認為可採。
  (三)證人甲○○於警訊、偵查及本院調查證據時，迭次陳稱係當場親見被告以拳腳踢
    打而損壞系爭自用小客車，並均互核相符，而其所為指述復有上開毀損照片、王
    子強證詞及工作紀錄、報案單等足為佐證，且無矛盾之處，而被告與甲○○原不
    相識，僅因停車肇至口角，常情並無誣攀之理，況二人口角當時車輛係違規停車
    ，嗣後並經報警處理，通常之人必思儘速離去以免受罰甚至遭到拖吊之不利，而
    甲○○甘冒此等不利，逕赴派出所報案處理，俟其返回原處，系爭車輛並果而遭
    到拖吊之處分，衡諸上情，亦足認甲○○當時必係自認遭受侵害方有此等處理，
    是已堪認其所為指述為可採，被告所辯顯係卸責之詞，不能採取。至於辯護人所
    為辯護上情，均屬推測之詞，並無法提出任何可供調查之證據方法以實其說，是
    亦難採為有利於被告認定之依據。
    綜上，本件事證明確，被告犯行洵堪認定，應予依法論科。
二、核被告所為，係犯刑法第三百五十四條之毀損罪。其以拳打腳踢之方法導致系爭
    車輛受有二處凹陷之損壞，乃同時、同地以一行為接續為之，為接續犯，僅成立
    單純一罪。爰審酌被告因細故而損壞他人車輛之鈑金，及其智識程度、生活狀況
    、目的、手段、所生危害並犯罪後一再飾詞圖免之態度等一切情狀，量處如主文
    所示之刑，併諭知易服勞役之折算標準。
據上論斷，應依刑事訴訟法第四百五十二條、第二百九十九條第一項前段、刑法第三
百五十四條、第四十二條第二項、第三十八條第一項第二款，罰金罰鍰提高標準條例
第一條前段、第二條判決如主文。
本案經檢察官黃惠玲到庭執行職務
中      華      民      國      九十      年      四    月    二十六    日
                                  臺灣士林地方法院刑事第一庭
                                          法  官  蕭  錫  証
右正本證明與原本無異。
如不服本判決，應於判決送達後十日內，向本院提出上訴狀。
                                          書記官
中      華      民      國      九十      年      四    月    二十四    日
附錄本案論罪科刑法條：
刑法第三百五十四條


司法院資訊處製作；財團法人民間司法改革基金會備份。
